臺灣臺北地方法院交通事件裁定　　　　　　　　　　九十一年度交聲字第五二六號
　　原處分機關　　臺北市交通事件裁決所
　　異　議　人　　榮星通運股份　設臺北市中山區○○○路○段九十五號七樓
　　即受處分人　　有限公司
　　代　表　人　　邱瑞玉
右列異議人即受處分人因違反道路交通管理處罰條例案件，對於台北市交通事件裁決
所於中華民國九十一年三月二十九日所為之處分（原處分案號：北市裁三字第車裁二
二－Ｚ00000000號），聲明異議，本院裁定如左：
    主  文
異議駁回。
    理  由
一、原處分機關係以異議人即受處分人榮星通運股份有限公司所有之車號ＡＶ—七二
    九號營業貨櫃曳引車於民國九十一年二月二日二十三時二十六分許，行經國道一
    號高速公路北上三十五點四公里處，載運四十尺貨櫃一只，經過磅，總重四十二
    點四二公噸，核定之重量三十五公噸，超重七點四二公噸，依道路交通管理處罰
    條例第二十九條之二第一項、第三項之規定，裁罰異議人新台幣一萬八千元，並
    記汽車違規記錄一次。惟異議人則以上開曳引車，已向臺北市監理處申領取得進
    出口貨櫃超重臨時通行證，行駛路線包括高速公路，且貨櫃係經海關加封，不得
    擅行改裝、拆封減重，僅能依原櫃狀態載運，雖經警地磅總重為四十二點四二公
    噸，惟此不應歸責於異議人，為此不服，因而提出本件異議云云。
二、按汽車裝載貨物超過核定之總重量、總聯結重量者，處汽車所有人罰鍰，並記汽
    車違規記錄一次。有前二項規定之情形，應責令改正或當場禁止通行，並處新台
    幣一萬元罰鍰，超重十公噸以下者，以總超載部分，每一公噸加罰新台幣一千元
    ，未滿一公噸以一公噸計算，道路交通管理處罰條例第二十九條之二第一項、第
    三項定有明文。
三、經查，異議人上開曳引車，行經國道一號公路泰山收費站，經值勤警員會同司機
    過磅總重四十二點四二公噸，核重三十五公噸，超重七點四二公噸之事實，有內
    政部警政署國道公路警察局舉發違反道路交通管理事件通知單及該局第一警察隊
    九十一年三月二十一日公警國一刑訴字第０九一０００二八六八號函各一紙附卷
    可憑。且泰山收費站北上地磅，亦經經濟部標準檢驗局檢驗合格，在法定公差內
    ，最小分度二十公斤，亦有經濟部標準檢驗局九十一年一月三十日製發之度量衡
    器檢定合格證書一紙在卷可參，異議人亦不否認該曳引車，經地磅總重為四十二
    點四二公噸之事實。又異議人雖提出該曳引車有臺北市監理處製發之北市監四字
    第０四附一八八六號進出口貨櫃超重臨時通行證及中華民國海關艙單各一紙為憑
    ，惟該臨時通行證仍限總重四十二公噸，否則應以無通行證論，本件異議人之上
    開曳引車既已超過四十二公噸，則應以無通行證論，該車核定總重為三十五公噸
    ，是異議人之上開曳引車，已超重七點四二公噸之事實，應堪認定。至異議人辯
    稱該貨櫃經海關加封，不得拆封云云，惟貨櫃是否超重，應為異議人接受托運時
    應注意之事項，尚難以其貨櫃經加封而卸免超重之責，至原舉發單位函覆雖稱異
    議人核准行駛路線並未包含高速公路，亦不影響上開違規事實之認定。從而，原
    處分機關援引道路交通管理處罰條例第二十九條之二第一項、第三項之規定，裁
    罰異議人新台幣一萬八千元（超重七點四二公噸，以八公噸計算），並記汽車違
    規記錄一次，核無違誤。本件異議為無理由，應予駁回。
據上論斷，應依道路交通案件處理法第十九條，裁定如主文。
中      華      民      國    九十一    年      十      月    二十八    日
                                  臺灣臺北地方法院交通法庭
                                        法  官  楊  晉  佳
右正本證明與原本無異。
如不服本裁定，應於裁定送達後五日內向本院提出抗告狀。
                                        書記官  陳  惠  娟
中      華      民      國    九十一    年      十      月    三十      日
